【裁判字號】    99,簡上,4
【裁判日期】    990225
【裁判案由】    傷害
【裁判全文】
臺灣新竹地方法院刑事判決               99年度簡上字第4號
上  訴  人  臺灣新竹地方法院檢察署檢察官
被      告  乙○○
上列上訴人因被告傷害案件，不服本院竹北簡易庭98年度竹北簡
字第434 號中華民國98年10月30日第一審簡易判決（聲請案號：
臺灣新竹地方法院檢察署98年度偵字第5571號），提起上訴，本
院管轄第二審之合議庭判決如下：
    主    文
上訴駁回。
乙○○緩刑貳年。
    事    實
一、乙○○與甲○○乃遠親關係，2 人間因土地所有權糾紛素有
    嫌隙，於民國98年6月28日11時許，在新竹縣新埔鎮照門里3
    鄰田園中， 2人復因土地所有權問題發生爭執，乙○○竟基
    於傷害他人身體之犯意，徒手毆打甲○○之頭部，致甲○○
    受有右側頭部挫傷，合併輕度腦震盪、左臉部挫傷，合併約
    3 公分撕裂傷口等傷害。
二、案經甲○○訴由新竹縣政府警察局新埔分局報告臺灣新竹地
    方法院檢察署檢察官偵查後聲請簡易判決處刑。
    理    由
壹、程序部分：
    按被告以外之人於審判外之言詞或書面陳述，除法律有規定
    者外，不得作為證據。又被告以外之人於審判外之陳述，經
    當事人於審判程序同意作為證據，法院審酌該言詞陳述或書
    面陳述作成時之情況，認為適當者，亦得為證據。當事人、
    代理人或辯護人於法院調查證據時，知有第159條第1項不得
    為證據之情形，而未於言詞辯論終結前聲明異議者，視為有
    前項之同意，刑事訴訟法第159條第1項及第159條之5分別定
    有明文。經查，本件被告就告訴人甲○○於警詢之指述，在
    本院準備程序及審理程序中，就證據能力一節均表示無意見
    ，並未於本案言詞辯論終結前聲明異議，而本院審酌上開告
    訴人警詢時之陳述係其於案發後就自己親身經歷之事實所為
    者，依其陳述作成時之情況並無不適當，且非非法取得之證
    據，又無證明力明顯過低之情形，復經本院於審判期日就上
    開證據進行調查、辯論，依前開規定，自得為證據；次按，
    本案認定事實所引用之文書證據，並無證據證明係公務員違
    背法定程序所取得，亦無刑事訴訟法第159條之4之顯有不可
    信之情況與不得作為證據之情形，本院斟酌本案卷內之證據
    並非非法取得，亦無證明力明顯過低之情形，且經本院於審
    判期日依法進行證據之調查、辯論，被告於訴訟上之程序權
    ，已受保障，故前揭各該證據，亦均得採為證據，合先敘明
    。
貳、實體部分：
一、認定犯罪事實所憑之證據及認定之理由：
    上揭事實，業據被告乙○○於警詢、偵訊、本院準備程序及
    審理時均坦承不諱（偵卷第5頁至第7頁、第18頁、本院卷第
    15頁、第34頁），核與告訴人甲○○警詢、偵訊時指述之情
    節大致相符（偵卷第 8頁至第10頁、第18頁至第19頁），復
    有東元綜合醫院診斷證明書（乙種）1份在卷可參（偵卷第1
    1頁），並有告訴人甲○○受傷部位照片及現場照片各2張可
    佐（偵卷第13頁至第14頁），足認被告之自白確與事實相符
    ，本件事證明確，被告上開犯行堪以認定，應依法論科。
二、論罪及科刑：
    核被告所為係犯刑法第277條第1項普通傷害罪。原審以被告
    上開犯行明確，依刑事訴訟法第449條第1項前段、第454 條
    第2項、刑法第277條第1項、第41條第1項前段、刑法施行法
    第1條之1第1項、第2項前段，量處拘役40日，並諭知易科罰
    金之折算標準。核其認事用法均無不合，量刑亦屬妥適，應
    予維持。上訴人依據告訴人請求提起上訴，認原審判決量刑
    過輕等語，然按刑罰之量定，固屬法院自由裁量之職權行使
    ，但仍應審酌刑法第57條所列各款事由及一切情狀，為酌量
    輕重之標準，並非漫無限制。在同一犯罪事實與情節，如別
    無其他加重或減輕之原因，下級審法院量定之刑，亦無過重
    或失輕之不當情形，則上級審法院對下級審法院之職權行使
    ，原則上應予尊重。本件原審判決已考量被告與告訴人因素
    有糾紛，又因土地問題發生爭執，被告與告訴人間關係，對
    於告訴人所造成之傷害程度及已於犯罪後坦承犯行，惟被告
    尚未賠償告訴人達成和解等一切情狀，量處拘役40日，並就
    上開宣告刑部分諭知如易科罰金之折算標準，尚無失當之處
    ，上訴人空言爭執原審量刑失衡，執詞上訴，難認為有理由
    ，應予駁回。末查，被告乙○○前未曾因故意犯罪受有期徒
    刑以上刑之宣告，有臺灣高等法院被告前案紀錄表附卷足稽
    ，其因一時失慮致罹刑章，且已與告訴人達成和解，堪認頗
    有悔意，並已當庭交付賠償金額新臺幣30,000元予告訴人，
    告訴人亦表示同意給予被告緩刑機會，此有本院99年 1月19
    日及99年2月2日準備程序筆錄及99年度簡附民上字第 3號和
    解筆錄各乙份在卷可參（本院卷第18頁、第20頁、第26頁）
    ，經此偵審程序之教訓後，應能知所警惕，信無再犯之虞，
    本院因認其所受宣告之刑以暫不執行為適當，爰依刑法第74
    條第1項第1款規定宣告緩刑2年。
三、據上論斷，應依刑事訴訟法第455條之1第1項、第3項、第36
    8條，刑法第74條第1項第1款，判決如主文。
本案經檢察官陳瑞仁到庭執行職務。
中    華    民    國    99    年    2     月    25    日
                  刑事第二庭    審判長法  官  賴淑敏
                                      法  官  林惠君
                                      法  官  楊數盈
以上正本證明與原本無異。
不得上訴。
中    華    民    國    99    年    2     月    25    日
                                      書記官  陳麗麗
附錄本案論罪科刑法條
刑法第277條第1項：
傷害人之身體或健康者，處3年以下有期徒刑、拘役或1,000元以
下罰金。

司法院資訊處製作；財團法人民間司法改革基金會備份。
